【裁判字號】    95,訴,383
【裁判日期】    951026
【裁判案由】    損害賠償
【裁判全文】
臺灣雲林地方法院民事判決               95年度訴字第383號
原      告  乙○○
被      告  甲○○
上列當事人間因原告提起刑事附帶民事請求損害賠償事件，經本
院刑事庭裁定移送前來，本院於民國95年10月12日言詞辯論終結
，判決如下：
    主    文
被告應給付原告新臺幣捌萬元，及自民國九十五年八月十五日起
至清償日止，按年息百分之五計算之利息。
原告其餘之訴駁回。
訴訟費用由被告負擔十分之一，餘由原告負擔。
本判決第一項，得假執行。但被告若以新臺幣捌萬元為原告預供
擔保後，得免為假執行。
    事實及理由
一、兩造之聲明：
  (一)原告方面：被告應賠償原告新臺幣（下同）80萬元，及自本
    訴狀繕本送達被告之翌日起至清償日止，按年息5%計算之利
    息。
  (二)被告方面：
    1.原告之訴駁回。
    2.如受不利之判決，請准供擔保免為假執行。
二、原告起訴主張：被告原係三德玻璃纖維股份有限公司（下稱
    三德公司）斗六廠現場組合課課長，因於民國（下同）94年
    11月24日遭三德公司調動至臺北縣三重市擔任業務員職務，
    致心生不滿，先於翌日上午09時30分許，在三德公司斗六廠
    內，恐嚇當時擔任三德公司董事長之原告乙○○要「血債血
    還」，復於94年12月09日託人轉告原告：「我要去死之前，
    一定要讓乙○○先死，而我做這樣的決定，不會讓我太太及
    兒女知道，到時一定要找乙○○一起去死。」、「我要讓她
    死，我就不怕被抓去關」等語。茲因被告的行為造成原告長
    期失眠，痛苦無以言喻，為此，爰依民法第195 條規定請求
    被告賠償精神慰撫金80萬元。
三、被告則以：當時係因不滿三德公司所為之調職行為，才說出
    要「血債血還」等語，迄今已知悔悟，因被告經濟狀況不佳
    ，原告請求賠償精神慰撫金80萬元，顯屬過高等情置辯。
四、得心證之理由：
  (一)原告主張被告原係三德公司員工，因不滿公司所為之職務調
    動，竟對當時擔任三德公司董事長之原告為言語恐嚇乙節，
    為被告所不爭執，並有本院刑事庭95年度六簡字第191 號刑
    事判決附卷可稽（見95年度簡上附民字第8 號卷第04頁至第
    06頁），堪信原告上開主張為真實。
  (二)不法侵害他人之身體、健康、名譽、自由、信用、隱私、貞
    操，或不法侵害其他人格法益而情節重大者，被害人雖非財
    產上之損害，亦得請求賠償相當之金額，民法第195 條第1
    項前段定有明文。查原告因被告之恐嚇行為，致心生畏懼，
    有礙身心健康，故原告本於侵權行為之法律關係，請求被告
    賠償其非財產上之損害，於法有據，應予准許。
  (三)慰藉金之賠償須以人格權遭遇侵害，使精神上受有痛苦為必
    要，其核給之標準固與財產上損害之計算不同，然非不可斟
    酌雙方身分資力與加害程度，及其他各種情形核定相當之數
    額，最高法院著有51年度台上字第223 號判例可資參照。經
    查：原告大學畢業，曾擔任公司負責人，名不無不動產，投
    資豐邦投資股份有限公司、中央產物保險股份有限公司、神
    達電腦股份有限公司等，財產總額15,819,010元；被告高中
    畢業，任職三德公司期間每月薪資約5 萬元，現任職他處月
    薪2 萬多元，名下有田地2 筆，財產總額578,400 元，業據
    兩造各自陳述在卷（見本院卷第21頁），並有稅務電子閘門
    財產所得調件明細表附卷可稽（見本院卷第11頁至第16頁）
    。茲審酌兩造之教育程度、職業、收入、經濟能力等狀況，
    及被告因不滿三德公司所為之職務調動致言語恐嚇原告之加
    害行為，與原告因恐懼所造成之生活上不安、身心焦慮等一
    切情狀，認原告請求被告賠償非財產上之損害，在8 萬元之
    範圍內為適當。
五、給付無確定期限者，債務人於債權人得請求給付時，經其催
    告而未為給付，自受催告時起，負遲延責任。其經債權人起
    訴而送達訴狀，或依督促程序送達支付命令，或為其他相類
    之行為者，與催告有同一之效力，民法第229 條第2 項定有
    明文。又遲延之債務，以支付金錢為標的者，債權人得請求
    依法定利率計算之遲延利息。但約定利率較高者，仍從其約
    定利率；而應付利息之債務，其利率未經約定，亦無法律可
    據者，週年利率為百分之5 ，亦為同法第233 條第1 項及第
    203 條所明定。本件原告依據侵權行為之法律關係，請求被
    告賠償非財產上之損害，並未定有給付期限，原告起訴狀繕
    本於95年08月14日送達被告，有送達證書1 紙在卷可佐（見
    95年度簡上附民字第8 號卷第10頁），是原告請求被告給付
    8 萬元及自95年08月15日起至清償日止，按年息5%計算之遲
    延利息，核與上開規定相符，應予准許。
六、從而，原告本於侵權行為之法律關係，請求被告給付8 萬元
    ，及自95年08月15日起至清償日止，按年息5%計算利息之部
    分，為有理由，應予准許。原告逾此金額之請求，則無理由
    ，應予駁回。
七、本判決原告勝訴部分，所命給付金額不逾50萬元，依民事訴
    訟法第389 條第1 項第5 款規定，應依職權宣告假執行。被
    告陳明願供擔保，請准免為假執行，就原告勝訴部分，經核
    並無不合，爰酌定相當之擔保金額，予以准許。
八、本件事證已臻明確，兩造其餘攻擊防禦方法及舉證，核與本
    件判決結果不生影響，爰不一一詳為論述，附此敘明。
九、訴訟費用負擔之依據：民事訴訟法第79條。
中    華    民    國    95    年    10    月    26    日
                  民事第一庭    法  官  許佩如
以上正本係照原本作成。
如對本判決上訴，須於判決送達後20日內向本院提出上訴狀。
中    華    民    國    95    年    10    月    26    日
                                書記官  蔡嘉萍


司法院資訊處製作；財團法人民間司法改革基金會備份。
